【裁判字號】    88,訴,277
【裁判日期】    890111
【裁判案由】    違反毒品危害防制條例
【裁判全文】
臺灣屏東地方法院刑事判決                          八十八年度訴字第二七七號
    公  訴  人  臺灣屏東地方法院檢察署檢察官
    被      告  乙○○
    指定辯護人  本院公設辯護人  丁○○
右列被告因毒品危害防制條例案件，經檢察官提起公訴（八十八年度偵字第二二號
），及併案審理（八十八年度偵字第八五四號），本院判決如左：
     主  文
乙○○連續販賣第一級毒品，處無期徒刑，犯罪所得新臺幣貳萬元沒收之，如全部或
一部不能沒收時，追徵其價額或以其財產抵償之；連續販賣第二級毒品，處有期徒刑
柒年陸月，犯罪所得新臺幣柒仟元沒收之，如全部或一部不能沒收時，追徵其價額或
以其財產抵抵償之；應執行無期徒刑，犯罪所得新臺幣貳萬柒仟元沒收之，如全部或
一部不能沒收時，追徵其價額或以其財產抵償之。
扣案之海洛因壹包（驗後毛重壹點壹柒公克）沒收銷毀之。
     事  實
一、乙○○基於意圖營利之概括犯意，自民國(下同)八十七年十月一日二十時許起，
    至八十七年十月十二日十九時許止，在屏東市○○路恐龍遊藝場內，以其所有0
    000000000號代號五五之呼叫器作為連絡工具，以新台幣 (下同)一千
    五百元之價格，連續販賣第一級毒品海洛因四次予丙○○非法施用；及於八十七
    年十月間，在上述遊藝場等地，以二千元之價格，連續販賣第一級毒品海洛因四
    次予甲○○非法施用。另基於意圖營利之概括犯意，分於八十七年十月一日二十
    一時許及同年月六日中午，在上述遊藝場內，以三千元及四千元之價格，連續販
    賣第二級毒品安非他命二次予丙○○施用。嗣於八十八年一月一日二十二時二十
    分許，在屏東市○○路恐龍遊藝場內，另案為警持臺灣屏東地方法院檢察署拘票
    拘獲，仍不知悔改，於八十八年十二月初起至十二月八日止，以二千元之價格，
    在屏東市區，連續販賣第一級毒品海洛因三次予林雯涵非法施用，於八十八年十
    二月九日下午林雯涵因涉及施用海洛因犯行為警查獲，林雯涵經警方示意佯稱要
    向乙○○購買海洛因，林雯涵為協助警方破案，乃以電話向乙○○佯稱要向其購
    買海洛因，雙方談妥以新台幣二千元買賣一包海洛因，並約定在屏東市大同國中
    前交貨，於當日晚上九時，許乙○○將一包海洛因攜至屏東市大同國中交貨，當
    乙○○甫抵達大同國中在和平路與康定街口前，為埋伏在該處之警員當場查獲，
    致其販賣行為乃歸於未遂，警方並在乙○○所穿外套查扣海洛因 (淨重零點零八
    公克，包裝重零點二一公克)。
二、案經屏東縣警察局屏東分局報請臺灣屏東地方法院檢察署檢察官偵查起訴及併案
    審理。
     理  由
一、訊據被告乙○○雖矢口否認有上述犯行，辯稱：伊不認識丙○○及甲○○，伊未
    販賣毒品予該二人，又伊均係免費提供海洛因予林雯涵吸用，林雯涵則因其夫與
    伊有過節而誣指其販賣毒品以陷害伊入獄云云，
    然查右揭事實業據證人丙○○及甲○○先後於警訊及偵查初訊均指認無誤，而被
    告既供稱與證人丙○○及甲○○並不相識，則證人等亦無理由平白誣陷被告之理
    ，又證人對於被告與證人雙方如何以呼叫器聯絡交易，販賣毒品之地點及被告使
    用機車之顏色及型式均敘述甚詳，而二人前後所供向被告購買安非他命情節大致
    相符，且所用以供聯絡工具之呼叫器號碼000000000係被告所使用，
    亦據被告自承在卷，又前揭呼叫器號碼係以被告名義自八十七年九月七日申請，
    有南方電訊股份有限公司八十八年十月二十九日南通字第二二九號函附卷可參，
    又查前揭呼叫器號碼於八十八年十一月十七日後仍有使用，有通訊紀錄附卷可稽
    ，從而被告另辯稱其九月中旬後即無使用云云，不足採信，是倘證人等與被告互
    不相識，或未曾以該呼器與被告連絡並購買安非他命，顯不可能甫經逮捕，即於
    警訊中編撰供出被告之呼叫器號碼，參以被告係在恐龍遊藝場為警拘提到案，是
    被告與該遊藝場地緣關係深厚，是證人丙○○及甲○○之詞應堪採信，足認被告
    確有販賣安非他命予丙○○及甲○○；又查，右揭販賣予海洛因林雯涵事實部份
    業據證人林雯涵於警偵訊中指認其向被告購買海洛因之時間、地點無誤，且互核
    相符，且被告雖辯稱為警查獲當天，係欲前往上開處所免費供應證人吸用，惟查
    獲被告時，只扣押海洛因一包（淨重零點零八公克，包裝重零點二一公克），又
    並未在被告身上發現另有分裝小包或其他可供吸食物品，又前揭重量包裝之海洛
    因其價格如事實欄所載新台幣二千元亦屬相當，是被告所辯當日係前往免費供應
    證人吸用之詞，即無可採，證人林雯涵之上開指述應堪採信，而被告與證人係朋
    友，此為被告所供認，再海洛因價格昂貴，又係違禁物，取得不易，被告如係免
    費供應證人吸用，則衡情證人等受被告恩惠之際，當不致於警偵訊中一再誣陷被
    告；此外復有扣案被告於為警查獲當天所攜帶之白粉一包，而該項物品，經送請
    法務部調查局檢驗結果，呈海洛因陽性反應，而淨重零點零八公克，包裝重零點
    二一公克，此有該局八十八年十二月十六日出具之00000000號鑑定通知
    書一紙附卷可稽，又被告先於警訊中辯稱因林雯涵前次被查獲認為伊所害，復於
    本院審理中林雯涵則因其夫與伊有過節而誣指其販賣毒品以陷害伊入獄云云，前
    後所稱不一，且如被告所稱二人前有嫌隙則其另辯稱當日係前往免費供應證人吸
    用之詞，與常理亦有違，綜上所述，被告所辯無非卸責之詞，不足採信，罪證明
    確，犯行堪以認定。
    雖證人丙○○及甲○○二人嗣後於八十八年三月三日偵查庭訊及本院審理時中供
    稱未向被告購買毒品云云，為該二證人事後翻供係迴護之詞，殊無足採，附此敘
    明。
二、按本件證人林雯涵係配合警方向被告偽稱要購買安非他命，實際上雖無購買毒品
    之真意，但被告於與王智榮聯絡後，既己依約攜帶安非他命前往交易，難謂無販
    賣毒品之故意，且已著手實施販賣毒品之行為，縱因遭埋伏之警察當埸逮捕致未
    能真正完成買賣毒品之行為，應認已成立販賣第二級毒品未遂罪（最高法院八十
    ；五年度第四次刑事庭會議決議、八十七年台上字第三二○六號判決參照），
    核被告所為，係犯毒品危害防制條例第四條第一項之販賣第一級毒品罪、第四條
    第二項之販賣第二級毒品罪、第五項、第一項之販賣第一級毒品未遂罪。
    被告先後非法持有安非他命多次，亦係基於概括之犯意，本應以連續持有論，惟
    其持有後，進而轉讓及販賣，其持有之低度行為應被販賣與轉讓之高度行為所吸
    收，不另論其非法持有第二級毒品罪；其先後多次販賣安非他命既遂及販賣海洛
    因既、未遂之犯行，時間緊接，反覆為之，所犯同一構成要件之罪，顯係基於概
    括之犯意，應分別依連續犯之規定論以一罪。其所犯販賣第一級毒品及販賣第二
    級毒品二罪間，構成要件不同，犯意各異，應分論併罰之。審酌被告販賣毒品係
    為圖不法利益、其販賣毒品之犯行，戕害國民身心之健康，及其販毒時間，數量
    、及犯後均飾詞卸責態度不佳，及經警查獲不知悔改仍繼續販賣等一切情狀，爰
    分別量處如主文所示之刑，並定其應執行之刑。被告販賣海洛因所得為二萬元，
    販賣安非他命所得為七千元，均分別依毒品危害防制條例第十九條第一項之規定
    ，併宣告沒收，如全部或一部不能沒收時，追徵其價額或以其財產抵償之。至扣
    案之海洛因一包（淨重零點零八公克，包裝重零點二一公克），係第一級毒品，
    應依毒品危害防制條例第十八條第一項之規定沒收銷毀之，至因檢驗而耗滅之海
    洛因自無庸沒收，附此說明。
據上論斷，應依刑事訴訟法第二百九十九條第一項前段，毒品危害防制條例第四條第
一項、第二項、第五項、第十八條第一項、第十九條第一項，刑法第十一條前段、第
五十六條、第五十一條第四款判決如主文。
本案經檢察官楊慶瑞到庭執行職務。
中      華      民      國      八十九      年      二      月    十一  日
                                      臺灣屏東地方法院刑事第一庭
                                          法  官    羅心芳
右正本證明與原本無異。
對於本判決如有不服應於收受送達後十日內向本院提出上訴書狀上訴於台灣高等法院
高雄分院並按他造當事人之人數附具繕本。
                                          書記官    張福山
中      華      民      國      八十九      年      二      月   十一   日
附錄：
毒品危害防制條例第四條第一項：
製造、運輸、販賣第一級毒品者，處死刑或無期徒刑；處無期徒刑者，得併科新臺幣
萬元以下罰金。
毒品危害防制條例第四條第二項：
製造、運輸、販賣第二級毒品者，處無期徒刑或七年以上有期徒刑，得併科新臺幣七
元以下罰金。


司法院資訊處製作；財團法人民間司法改革基金會備份。
